【裁判字號】    99,訴,506
【裁判日期】    990930
【裁判案由】    搶奪等
【裁判全文】
臺灣板橋地方法院刑事判決               99年度訴字第506號
公  訴  人  臺灣板橋地方法院檢察署檢察官
被      告  丙○○
上列被告因搶奪等案件，經檢察官提起公訴（99年度偵字第332
號），被告於準備程序進行中就被訴事實為有罪之陳述，本院合
議庭裁定由受命法官獨任進行簡式審判程序並判決如下：
    主  文
丙○○犯竊盜罪，累犯，處有期徒刑月，扣案之機車鑰匙壹支
沒收。又犯搶奪罪，累犯，處有期徒刑捌月。應執行有期徒刑玖
月，扣案之機車鑰匙壹支沒收。
    事  實
一、丙○○(一)前因搶奪等案件，經本院92年度訴字第2578號判決
    判處有期徒刑1 年8 月、2 年6 月，並定應執行有期徒刑2
    年6 月，嗣經臺灣高等法院以93年度上訴字第656 號判決撤
    銷原判決，改判處有期徒刑2 年4 月、1 年8 月，並定應執
    行有期徒刑3 年8 月確定；(二)因偽造文書案件，經本院93年
    度簡字第4291號判決判處有期徒刑4 月確定；嗣經本院96年
    度聲減字第7468號裁定將上開(二)所示之刑減為有期徒刑2 月
    ，並與(一)所示之刑，定應執行有期徒刑3 年10月確定，於民
    國96年1 月3 日假釋出監，嗣於假釋期間犯搶奪等罪，業經
    撤銷假釋，應執行有期徒刑7 月16日；(三)嗣因搶奪等案件，
    經本院96年度訴字第2273號判決判處有期徒刑6 月、10月、
    10月、1 年、4 月、4 月，並定應執行有期徒刑3 年2 月，
    嗣經本院96年度聲減字第4851號裁定減刑並定應執行有期徒
    刑1 年7 月確定；(四)復因搶奪案件，經本院96年度訴字第
    4026 號 判決判處有期徒刑5 月確定，上開(三)、(四)所示之刑
    ，經本院97年度聲字第4031號裁定定應執行有期徒刑1 年11
    月確定；前開有期徒刑7 月16日、1 年11月接續執行，於98
    年10月1 日縮刑期滿執行完畢出監。詎其仍不知悔改，為下
    列犯行：
  (一)基於意圖為自己不法所有之竊盜犯意，於98年12月10日22時
    許，在臺北縣樹林市○○街與日新街口，趁無人注意之際，
    使用其所有之機車鑰匙1 支啟動電門之方式，竊取乙○○所
    有之車號ADF-065 號重型機車1 部，及放置於該重型機車上
    之土灰色半罩式安全帽1 頂得手。
  (二)復於同日23時許，騎乘前開竊取之機車行經臺北縣板橋市○
    ○路88號前，因見甲○○步行經該路段，認有機有趁，另基
    於為自己不法所有之搶奪犯意，騎乘機車自左後方接近甲○
    ○，趁甲○○不及防備，搶奪甲○○所有之手提袋1 個（內
    有手機1 支、現金新臺幣（下同）1 萬2600元、身分證1張
    、健保卡1 張、悠遊卡1 張、富邦商業銀行及台新商業銀行
    之信用卡各1 張、中華郵政公司及農會金融卡各1 張）得手
    ，隨即騎乘機車往臺北縣板橋市○○○街方向逃逸，並於逃
    逸中擦撞張佩蓁所有之車號G9U-563 號重型機車（過失傷害
    部分，未據告訴）。
  (三)嗣經警於同日23時10分許，在臺北縣板橋市溪北公園內查獲
    ，並扣得前開重型機車1 部、灰色半罩式安全帽1 頂、土黃
    色口罩1 個、手提袋1 個（內容物同(二)所述）及其所有之機
    車鑰匙1 把、安非他命1 包、吸食器1 組（其所涉違反毒品
    危害防制條例案件，檢察官偵辦中）。
二、案經臺北縣政府警察局板橋分局移送臺灣板橋地方法院檢察
    署檢察官偵查起訴。
    理  由
一、按除被告所犯為死刑、無期徒刑、最輕本刑為三年以上有期
    徒刑之罪或高等法院管轄第一審案件者外，於前條第一項程
    序進行中，被告先就被訴事實為有罪之陳述時，審判長得告
    知被告簡式審判程序之旨，並聽取當事人、代理人、辯護人
    及輔佐人之意見後，裁定進行簡式審判程序，刑事訴訟法第
    273 條之1 第1 項定有明文。本件被告楊富源所犯毒品危害
    防制條例第10條第1 項之施用第一級毒品罪，非屬最輕本刑
    為3 年以上有期徒刑之罪，且被告於本院99年9 月17日準備
    程序進行中，已就被訴之事實為有罪之陳述，經審判長告知
    被告簡式審判程序之旨後，被告及公訴人均同意改依簡式審
    判程序審理，本院合議庭乃依上揭規定，裁定本件由受命法
    官獨任進行簡式審判程序，合先敘明。
二、上揭犯罪事實，業據被告丙○○坦承不諱，核與證人即被害
    人乙○○及甲○○於警詢之指述、偵查之證述情節均相符，
    復有臺北縣政府警察局板橋分局沙崙派出所搜索扣押筆錄、
    扣押物目錄表各1 份、贓物認領保管單2 紙、車籍資料查詢
    單2 份、照片5 張在卷可參，足認被告自白均與事實相符，
    堪予採信。綜上，本案事證明確，被告前開犯行均堪認定，
    應予依法論科。
三、核被告丙○○所為，係犯刑法第320 條第1 項竊盜罪及同法
    第325 條第1 項搶奪罪。被告所犯上開2 罪間，其犯意各別
    ，行為互殊，應分論併罰。又被告有如犯罪事實欄所載之前
    科執行紀錄，有臺灣高等法院被告前案紀錄表1 份在卷可憑
    ，其於刑之執行完畢後，5 年內故意再犯本件有期徒刑以上
    之罪，為累犯，均應依刑法第47條第1 項之規定加重其刑。
    爰審酌被告前有搶奪、竊盜之前科，竟仍不知悔改，再為本
    件竊盜機車、搶奪他人財物之犯行，其犯罪之動機、目的、
    手段均非可取，惟考其子患有適應障礙併情緒困擾之精神疾
    病及其為臺北市政府低收入戶之家庭狀況，兼衡其所竊取及
    搶奪財物之價值，被害人均不提出告訴等情，及其犯後均坦
    承犯行，態度良好等一切情狀，各量處如主文所示之刑暨定
    應執行刑，以示懲儆。
四、扣案之騎車鑰匙1 支，係被告所有、供本件竊盜犯行所用之
    物，業據其供承在卷（見本院卷第99頁），爰依刑法第38條
    第1 項第2 款之規定宣告沒收。至如犯罪事實欄所示之其他
    扣案物，除安非他命1 包、吸食器1 組，由檢察官另行偵查
    中，及土黃色口罩1 個未經領回外，分別係被害人乙○○及
    甲○○所有之物，業經被害人2 人分別領回，此有扣押物品
    目錄表1 份及贓物認領保管單2 紙在卷可參，而土黃色口罩
    非被告所有之物，而係當時置放於機車上之物品，此經被告
    陳明在卷（見本院卷第99頁），又非違禁物，爰不宣告沒收
    ，均附此敘明。
據上論斷，應依刑事訴訟法第273 條之1 第1 項、第299 條第1
項前段，刑法第320 條第1 項、第325 條第1 項、第47條第1 項
、第38條第1 項第2 款、第51條第5 款，判決如主文。
本案經檢察官黃致中到庭執行職務。
中    華    民    國    99    年    9     月    30    日
                    刑事第十四庭  法  官  傅明華
上列正本證明與原本無異。
如不服本判決，應於判決送達後10日內敘明上訴理由，向本院提
出上訴狀 (應附繕本) ，上訴於臺灣高等法院。其未敘述上訴理
由者，應於上訴期間屆滿後20日內向本院補提理由書「切勿逕送
上級法院」。
                                  書記官   蔡一如
中    華    民    國    99    年    9     月    30    日
附錄本案論罪科刑法條全文：
中華民國刑法第320條
（普通竊盜罪、竊佔罪）
意圖為自己或第三人不法之所有，而竊取他人之動產者，為竊盜
罪，處5 年以下有期徒刑、拘役或 5 百元以下罰金。
意圖為自己或第三人不法之利益，而竊佔他人之不動產者，依前
項之規定處斷。
前二項之未遂犯罰之。
中華民國刑法第325條
（普通搶奪罪）
意圖為自己或第三人不法之所有，而搶奪他人之動產者，處 6
月以上 5 年以下有期徒刑。
因而致人於死者，處無期徒刑或 7 年以上有期徒刑，致重傷者
，處 3 年以上 10 年以下有期徒刑。
第 1 項之未遂犯罰之。

司法院資訊處製作；財團法人民間司法改革基金會備份。
